【裁判字號】    97,簡上,907
【裁判日期】    971016
【裁判案由】    家暴傷害罪
【裁判全文】
臺灣高雄地方法院刑事判決             97年度簡上字第907號
上  訴  人  臺灣高雄地方法院檢察署檢察官
上  訴  人
即  被  告  甲○○
上列上訴人因被告家暴傷害案件，不服本院97年度審簡字第3667
號中華民國97年8 月26日第一審簡易判決（聲請簡易判決處刑書
案號：97年度偵字第15347 號），提起上訴，本院管轄之第二審
合議庭判決如下：
    主  文
上訴駁回。
甲○○緩刑貳年，緩刑期內付保護管束。
    事實及理由
一、本案經本院審理結果，認第一審判決對被告甲○○論以刑法
    第277 條第1 項之傷害罪，量處被告拘役40日及諭知如易科
    罰金之折算標準，其認事用法及量刑均無不當，應予維持。
    並引用第一審判決書記載之事實、證據及理由（如附件）。
二、被告甲○○於本院審理時坦承犯行，僅求為緩刑之宣告，上
    訴時並未指摘原審判決有任何認事用法違背法令之處，其提
    起上訴，為無理由，應予駁回。末查被告前雖因故意犯罪受
    有期徒刑以上刑之宣告，惟於執行完畢後，5 年以內未曾因
    故意犯罪受有期徒刑以上刑之宣告，此有臺灣高等法院被告
    前案紀錄表1 件在卷可按，其因一時失慮，致犯本件傷害罪
    ，犯後坦承犯行，尚有悔意，被告經此起訴審判科刑，應已
    足促其警惕，信無再犯之虞，且因其與告訴人所生之年僅2
    歲之幼子張宇彬現罹腸病毒重症，業據被告提出診斷證明書
    、病危通知附卷可參，亟須被告親自照顧，本院因認上開宣
    告之刑，以暫不執行為適當，爰併予宣告緩刑2 年，以啟自
    新。並依家庭暴力防治法第38條第1 項之規定，併予宣告於
    緩刑期內付保護管束。
三、檢察官上訴意旨雖以：被告於本件犯行後，仍恐嚇威脅告訴
    人，犯後並無悔意，態度不佳，原審僅判處被告拘役40日，
    量刑顯屬過輕為由，請求將原判決撤銷，改判有期徒刑2 月
    。然而，關於刑之量定，係實體法上賦予法院得為自由裁量
    之事項，倘其未有逾越法律所規定之範圍，除顯有失出失入
    等科罰與罪責不相當之情形外，應予尊重，不得任意加以指
    摘，原審已就被告犯行之不法內涵相關之一切情狀為謹慎之
    裁量，並無違法或顯然失出失入，亦無何科罰與罪責不相當
    之瑕疵可指，檢察官上訴指摘原審法院量刑過輕，為無理由
    ，應予駁回。
據上論斷，應依刑事訴訟法第455 條之1 第1 項、第3 項、第37
3 條、第368 條，家庭暴力防治法第2 條第2 項、第38條第1 項
，刑法第74條第1 項第1 款，判決如主文。
本案經檢察官乙○○到庭執行職務。
中    華    民    國    97    年    10    月    16    日
                  刑事第十二庭   審判長  法  官  洪碩垣
                                         法  官  張  震
                                         法  官  施介元
以上正本證明與原本無異。
不得上訴。
中    華    民    國    97    年    10    月    16    日
                                         書記官  葉玉芬


司法院資訊處製作；財團法人民間司法改革基金會備份。
